---
title: "Datos hidrológicos"
output: html_document
---
## Cuencas río Estrella y río Banano, Limón, Costa Rica 

```{r}
inp <- read.csv("FDC.csv", na.strings="")
```

```{r}
head(inp)
```

```{r}
dim(inp)
```
 
```{r}
inp[!complete.cases(inp),]


```
#newinp <- na.omit(inp)

# Gráfico 1
## Series de tiempo del volumen de agua del río Estrella y el río Banano, ubicados en la provincia de Limón.
```{r}
plot(inp[,2], main = "Caudal río Banano y río Estrella",
     xlab= "1973-1983",
     ylab= "Milimetros por día",
    type ="l",
     col= "green")
lines(inp[,3], col="aqua marine")
```

## Promedio diario de los caudales Banano y Estrella en el lapso de 1973 a 1983.
```{r}
summary(inp[,2:3]) 
```

# Historiogramas 
## Vista general de los datos recolectados de los caudales estudiados. En primera vista se puede observar el río Estrella y en segunda, el río Banano.

```{r}
hist(inp[,2],
     main = "Historiograma del río Estella",
     col = "brown",
     xlab = "Rango",
     ylab = "Frecuencia")
hist(inp[,3],
     main = "Historigrama del río Banano",
     xlab = "Rango",
     ylab = "Frecuencia",
     col = "yellow")

```


```{r}
names(inp) <- c("fecha", "Estrella", "Banano")
attach(inp)
```

# Gráfico 2
## Se analiza el comportamiento del caudal Estrella. 
```{r}
plot(Estrella,
     col= "purple")


```
 
```{r}
Tempdate <- strptime(inp[,1], format= "%d/%m/Y")
```


# Gráfico 3
```{r}
plot(Banano, ylim = c(100, 3000))
lines(Estrella, col= "green")
```

## Analisis de correlacion entre el rio Estrella y rio Banano 

```{r}
corinp <- cor(inp[,2:3], method = "spearman")
```

```{r}
corinp
```


# Gráfico 4
## Diferencia de picos que representan el crecimientio del río Estrella y río Banano.
```{r}

plot(Estrella,Banano)
```


```{r}
inp.lm <- lm(inp[,2] ~ inp[,3], data = inp)
```

## Medida mínima, media y máxima de los caudales. 
```{r}
summary(inp.lm)
```

```{r}
plot(inp.lm,
     col= "orange")
```

